【裁判字號】    99,裁,1156
【裁判日期】    990520
【裁判案由】    考試
【裁判全文】
最  高  行  政  法  院  裁  定
                                      99年度裁字第1156號
聲  請  人  甲○○○○○○○○○○
上列聲請人因與相對人考選部間考試事件，對於中華民國98年12
月10日本院98年度裁字第3091號裁定，聲請再審，本院裁定如下
：
    主  文
再審之聲請駁回。
再審訴訟費用由聲請人負擔。
    理  由
一、按對於確定裁定聲請再審，應依行政訴訟法第283條準用同
    法第277條第1項第4款之規定表明再審理由，此為必須具備
    之程式。所謂表明再審理由，必須指明確定裁定有如何合於
    行政訴訟法第273條所定再審事由之具體情事，始為相當。
    倘僅泛言有再審事由而無具體情事者，仍難謂已合法表明再
    審理由，所為再審之聲請，即屬不合法。
二、本件聲請人因與相對人考選部間考試事件，經本院96年度判
    字第1468號判決駁回確定後，曾先後多次提起再審及聲請再
    審，均經原審法院及本院分別裁判駁回各在案。茲聲請人復
    對最近一次即本院98年度裁字第3091號裁定（下稱原確定裁
    定）主張有行政訴訟法第273條第1項第1、11、12、13、14
    款所定事由，對之聲請再審。其聲請意旨略以：本件原處分
    、訴願決定、原裁判等程序係根據：應考人申請複查成績處
    理辦法第8條，然查該辦法第8條業已由臺北高等行政法院93
    年度訴更一字第33號及訴字第2095號確定判決分別諭知，牴
    觸行政程序法第46條第1項之規定，依同法第158條第1項第1
    款之規定係無效之行政命令，無拘束本案之餘地。上開程序
    已無法令依據，應予撤銷及廢棄，本案聲請並符合行政訴訟
    法第273條第1項第1、11、12、13、14款再審理由。且新修
    訂之典試法第23條據「法律不溯及既往」之原則依法不得拘
    束本案，從而請求閱覽及複印全部試卷是合法有理云云。惟
    核其聲請狀內表明之再審理由，無非說明其對於前訴訟程序
    確定裁判不服之理由，而對於上開原確定裁定認以聲請人之
    聲請再審狀所陳各節，無非說明其對於前訴訟程序確定裁判
    不服之理由，而對其所聲請再審之本院98年度裁字第1723號
    裁定駁回其再審，所適用之法規有何顯然不合於法規規定，
    或有如何顯然違背司法院解釋或本院判例之情事，並未具體
    敘明，難謂已合法表明再審理由，其聲請再審為不合法，應
    予駁回等情。究有如何合於行政訴訟法第273條第1項第1、
    11、12、13、14款規定之具體情事，則未據明，依上開規
    定及說明，其聲請自非合法，應予駁回。
三、據上論結，本件聲請為不合法。依行政訴訟法第283條、第
    278條第1項、第104條、民事訴訟法第95條、第78條，裁定
    如主文。
中    華    民    國    99    年    5     月    20    日
                    最高行政法院第六庭
                        審判長法官  吳  明  鴻
                              法官  林  茂  權
                              法官  侯  東  昇
                              法官  劉  介  中
                              法官  黃  秋  鴻

以  上  正  本  證  明  與  原  本  無  異
中    華    民    國    99    年    5     月    21    日
                              書記官  王  福  瀛

司法院資訊處製作；財團法人民間司法改革基金會備份。
